# 请教陈老师，所得税问题

提问人：NIEDAREN 时间：2011-06-13 20:52:30
情况：企业未经审计就进行了所得税汇算，经过审计后，当期所得税费用与汇算数有差异，差异金额影响较大。 前提：假如审计调整事项符合所得税法，属于对当期应交所得税有影响的事项，如果未汇算，企业可以按审计后的数据进行汇算。 问题：企业已经汇算，如果审计后的所得税大于汇算数，企业可以重新申请汇算，一般税务局是同意的；但如果审计后的所得税小于汇算数，税务局不同意企业重新汇算，并且也不会退回多交的所得税。如果是后一种情况，那么审计师该如何调整当期所得税，是认可汇算数，还是按审计数进行调整？如果审计调减了所得税，税务局不认，造成财务数据与税务产生差异。 请陈老师给予指导，谢谢！

回答人：chenyiwei
要看税务局是否认可审计调整的结果，允许将多缴税款予以退还或者抵顶以后年度的应纳税额。如果税务机关不认可审计调整事项，原先的汇算清缴结果已无法更改的，则严格来说多缴的所得税是一种类似于营业外支出性质的损失，如有可能可在利润表上进行重分类调整，将其中包含的会计差错成份予以更正。

回答人：chenyiwei
回复 NIEDAREN 的帖子
这应该还有一个合规性问题，即理论上应交所得税应当是根据税法规定计算的。税务机关超越税法规定不认可差错更正事项，对企业而言实际上是一个额外的损失。

回答人：chenyiwei
回复 NIEDAREN 的帖子
理论上应当是作为营业外支出更合适。如果影响金额对被审计财务报表整体不重大的，也可不用单独列示。